臺灣新竹地方法院刑事宣示判決筆錄　100年度審侵訴字第38號
公　訴　人　臺灣新竹地方法院檢察署檢察官
被　　　告　葉鴻興
指定辯護人　本院公設辯護人林建和
上列被告因妨害性自主案件，檢察官提起公訴（100 年度偵字第
8156號）後，聲請改依協商程序而為判決，本院於中華民國100
年11月30日下午4 時，在本院刑事第十一法庭宣示判決，出席職
員如下：
　　　　　　　　審判長法　官　劉兆菊
　　　　　　　　　　　書記官　林兆嘉
　　　　　　　　　　　通　譯　邱立杰
法官起立朗讀判決主文、犯罪事實要旨、處罰條文，及告以上訴
限制、期間並提出上訴狀之法院，且諭知記載其內容：
一、主  文：
   葉鴻興犯如附表編號一至五所示之罪，各處如附表編號一至
   五所示之刑，應執行有期徒刑拾月；緩刑貳年，緩刑期內付
   保護管束，並應賠償被害人新臺幣貳拾伍萬元，應自民國一
   百零一年一月起至一百零三年一月止，每月一期，每月十五
   日前給付新臺幣壹萬元。
二、犯罪事實要旨：
（一）葉鴻興與代號0000000000之甲女（係民國86年1 月生，真
      實姓名年籍詳偵查卷內所附新竹市警察局婦幼隊受理性侵
      害案件被害人真實姓名對照表）係於100 年2 月間經友人
      介紹而結識，並進而正式交往，成為男女朋友，葉鴻興明
      知甲女係14歲以上未滿16歲之未成年人，性自主決定權尚
      未臻成熟，竟分別基於與14歲以上未滿16歲女子性交之犯
      意，於如附表編號一至五所示之時間，分別在如附表編號
      一至五所示之處所，經甲女之同意下，以其陰莖進入甲女
      陰道內之方式，分別與甲女發生5 次性交行為。嗣因甲女
      之父代號0000000000 A號男子（下稱甲男，真實姓名年籍
      詳偵查卷內所附新竹市警察局婦幼隊受理性侵害案件告訴
      人真實姓名對照表）經展望會社工電話告知後獲悉甲女遭
      他人性侵後而報警處理，始悉上情。
（二）案經被害人甲女之法定代理人甲男訴由新竹縣政府警察局
      竹北分局報告臺灣新竹地方法院檢察署檢察官偵查起訴，
      由本院合議庭裁定由受命法官獨任改依協商程序而為判決
      。
三、處罰條文：
    刑法第227 條第3 項、第51條第5 款、第74條第1 項第1款
    、第2 項第3 款、第93條第1 項第1 款。
四、附記事項：查被告葉鴻興前未曾因故意犯罪受有期徒刑以上
    刑之宣告，此有臺灣高等法院被告前案紀錄表各1 份在卷可
    參，茲念渠等一時失慮，致罹刑典，經此偵查科刑之教訓，
    當已知所警惕，且其犯後業與被害人甲女之法定代理人甲男
    達成和解，和解條件為被告葉鴻興願意給付被害人甲女新臺
    幣（下同）25萬元，應自101 年1 月起至103 年1 月止，每
    月15日前給付1 萬元，如有一期未履行，視為全部到期，此
    有本院100 年度審侵附民字第6 號和解筆錄在卷可稽（見本
    院卷第14頁），顯見被告葉鴻興犯後深具悔意，經此偵審程
    序，當知所悔悟，應無再犯之虞，本院因認前所宣告之刑，
    以暫不執行為適當，併予宣告緩刑2 年，並依刑法第74條第
    2 項第3 款之規定，將雙方之和解條件列為緩刑之條件，命
    被告葉鴻興應依前開和解條件，按月向被害人支付，直至全
    部清償完畢為止，以作為被害人損害之賠償，以啟被告之自
    新，並保障被害人之受償權利。而上開支付損害賠償之諭知
    ，得為民事強制執行名義，且被告於本案緩刑期間倘未如期
    支付，而違反本判決所諭知之負擔情節重大，足認原宣告之
    緩刑難收其預期效果，而有執行刑罰之必要者，依刑法第75
    條之1 第1 項第4 款規定，得撤銷其緩刑之宣告，併此敘明
    。
五、協商判決除有刑事訴訟法第455 條之4 第1 項第1 款於本訊
    問程序終結前，被告撤銷協商合意或檢察官撤回協商聲請者
    ；第2 款被告協商之意思非出於自由意志者；第4 款被告所
    犯之罪非第455 條之2 第1 項所定得以協商判決者；第6 款
    被告有其他較重之裁判上一罪之犯罪事實者；第7 款法院認
    應諭知免刑或免訴、不受理者情形之一，及違反同條第2 項
    「法院應於協商合意範圍內為判決；法院為協商判決所科之
    刑，以宣告緩刑或2 年以下有期徒刑、拘役或罰金為限」之
    規定者外，檢察官與被告均不得上訴。
六、如有前項得上訴之情形，得自收受宣示判決筆錄送達之日起
    10日內，向本院提出上訴書狀，上訴於第二審法院。
本案經檢察官洪期榮到庭執行職務。
中    華    民    國    100    年    11    月    30   日
                  刑事第九庭    書  記  官  林兆嘉
                                審判長法官  劉兆菊
以上筆錄正本係照原本作成。
中    華    民    國    100    年    11    月    30  日
                                書  記  官  許榮成
附錄本案論罪科刑法條：
中華民國刑法第227條
（未成年人）
對於未滿十四歲之男女為性交者，處3 年以上10年以下有期徒刑
。
對於未滿十四歲之男女為猥褻之行為者，處6 個月以上5 年以下
有期徒刑。
對於十四歲以上未滿十六歲之男女為性交者，處7 年以下有期徒
刑。
對於十四歲以上未滿十六歲之男女為猥褻之行為者，處3 年以下
有期徒刑。
第1 項、第3 項之未遂犯罰之。
附表：
┌──┬────────┬──────────────┬────────┐
│編號│犯罪時間        │犯罪地點                    │主文罪名及宣告刑│
├──┼────────┼──────────────┼────────┤
│ 一 │100年3月5日凌晨2│新竹縣竹北市○○街907號2樓之│葉鴻興對於十四歲│
│    │至3時。         │住處房間內。                │以上未滿十六歲之│
│    │                │                            │女子為性交，處有│
│    │                │                            │期徒刑肆月。    │
│    │                │                            │                │
├──┼────────┼──────────────┼────────┤
│ 二 │100年3月中旬之某│新竹縣竹北市○○街907號2樓之│葉鴻興對於十四歲│
│    │日。            │住處房間內。                │以上未滿十六歲之│
│    │                │                            │女子為性交，處有│
│    │                │                            │期徒刑肆月。    │
├──┼────────┼──────────────┼────────┤
│ 三 │100年4月25日前某│新竹縣竹北市○○街907號2樓之│葉鴻興對於十四歲│
│    │日。            │住處房間內。                │以上未滿十六歲之│
│    │                │                            │女子為性交，處有│
│    │                │                            │期徒刑肆月。    │
├──┼────────┼──────────────┼────────┤
│ 四 │100年4月25日前某│新竹市○○路23巷5號貝多芬旅 │葉鴻興對於十四歲│
│    │日。            │館內之某房間內。            │以上未滿十六歲之│
│    │                │                            │女子為性交，處有│
│    │                │                            │期徒刑肆月。    │
├──┼────────┼──────────────┼────────┤
│ 五 │100年5月23日凌晨│新竹縣竹北市○○街907號2樓之│葉鴻興對於十四歲│
│    │3至4時許。      │住處房間內。                │以上未滿十六歲之│
│    │                │                            │女子為性交，處有│
│    │                │                            │期徒刑肆月。    │
└──┴────────┴──────────────┴────────┘